【裁判字號】    95,訴,785
【裁判日期】    950621
【裁判案由】    毒品危害防制條例
【裁判全文】
臺灣高雄地方法院刑事判決               95年度訴字第785號
公  訴  人  臺灣高雄地方法院檢察署檢察官
被      告  甲○○
上列被告因違反毒品危害防制條例案件，經檢察官提起公訴（95
年度毒偵字第368 號），被告於本院行準備程序中，就被訴事實
為有罪之陳述，經告知被告簡式審判程序之旨，並聽取公訴人及
被告之意見後，經本院合議庭裁定由受命法官獨任進行簡式審判
程序，判決如下：
    主  文
甲○○施用第一級毒品，累犯，處有期徒刑玖月，扣案之第一級
毒品海洛因壹包（淨重零點貳伍公克，空包裝重零點貳伍公克）
沒收銷燬。
    事  實
一、甲○○前於民國90年間，因違反毒品危害防制條例案件，經
    本院以90年度訴字第558 號判處有期徒刑10月確定，於92年
    8 月1 日執行完畢出監。另於87年間，因施用毒品案件，經
    本院以88年度毒聲字第4721號裁定送勒戒所觀察、勒戒後，
    認有繼續施用毒品之傾向，經本院以88年度毒聲字第313 號
    裁定送戒治處所強制戒治，後經本院以88年度毒聲字第3843
    號裁定停止戒治，然因違反保護管束情節重大而經本院以88
    年度毒聲字第7188號裁定撤銷停止戒治，於89年5 月13日執
    行強制戒治期滿，並經臺灣高雄地方法院檢察署檢察官於89
    年7 月25日以99年度戒毒偵字第769 號不起訴處分確定。又
    於90年間，因施用毒品案件，經本院以90年度毒聲字第873
    號裁定送戒治處所強制戒治，後經本院以90年度毒聲字第
    3843號裁定停止戒治，然因違反保護管束情節重大而經本院
    以90年度毒聲字第6428號裁定撤銷停止戒治，於91年10月4
    日執行強制戒治期滿。詎仍不知戒絕毒癮，明知海洛因係毒
    品危害防制條例第2 條第2 項第1 款所明定之第一級毒品，
    不得持有及施用，仍於前述強制戒治執行完畢釋放後5 年內
    ，復基於施用第一級毒品海洛因之犯意，於94年11月25日10
    時許，在其位於高雄縣鳳山市○○路186 巷30弄43號住處，
    以將海洛因摻水置入針筒內施打身體之方式，施用第一級毒
    品海洛因1 次。嗣於94年11月25日13時25分許，因行跡可疑
    ，為警在高雄縣鳳山市○○路186 巷45號前盤查查獲，並經
    甲○○同意搜索，在其外套左口袋內查獲第一級毒品海洛因
    1 包（淨重0.25公克，空包裝重0.25公克），且得其同意採
    尿送驗後呈嗎啡陽性反應，始悉上情。
二、案經高雄市政府警察局苓雅分局報請臺灣高雄地方法院檢察
    署檢察官偵查起訴。
    理  由
一、按本件被告甲○○所犯係死刑、無期徒刑、最輕本刑為3 年
    以上有期徒刑以外之罪，其於準備程序就前揭被訴事實為有
    罪之陳述，經受命法官告知簡式審判程序之旨，並聽取其與
    公訴人之意見後，本院認無不得或不宜改依簡式審判程序進
    行之處，爰依刑事訴訟法第273 條之1 第1 項、第284 條之
    1 ，裁定本件由受命法官獨任進行簡式審判程序，合先敘明
    。
二、訊據被告對於上揭犯罪事實坦承不諱，且查：
  (一)被告為警查獲後，於94年11月25日14時20分許所採集之尿液
    ，經送驗結果，呈嗎啡陽性反應，此有高雄市立凱旋醫院94
    年12月12日報告編號A00000000 號濫用藥物尿液檢驗報告、
    尿液代碼與姓名對照表各1 紙附卷可稽。扣案之疑似海洛因
    粉末白粉1 包，經送請法務部調查局鑑定結果，認確含第一
    級毒品海洛因成份（淨重0.25公克，空包裝重0.25公克），
    此有法務部調查局調科壹字第220022462 號鑑定通知書1 紙
    在卷可憑，並有搜索扣押筆錄、扣押物品目錄表各1 份附卷
    足佐。是被告前揭出於任意性之自白與事實相符，應堪採為
    認定被告有罪之證據，則被告上開施用第一級毒品海洛因之
    犯行，堪以認定。
  (二)被告前於87年間，因施用毒品案件，經本院以88年度毒聲字
    第4721號裁定送勒戒所觀察、勒戒後，認有繼續施用毒品之
    傾向，經本院以88年度毒聲字第313 號裁定送戒治處所強制
    戒治，後經本院以88年度毒聲字第3843號裁定停止戒治，然
    因違反保護管束情節重大而經本院以88年度毒聲字第7188號
    裁定撤銷停止戒治，於89年5 月13日執行強制戒治期滿，並
    經臺灣高雄地方法院檢察署檢察官於89年7 月25日以99年度
    戒毒偵字第769 號不起訴處分確定。又於90年間，因施用毒
    品案件，經本院以90年度毒聲字第873 號裁定送戒治處所強
    制戒治，後經本院以90年度毒聲字第3843號裁定停止戒治，
    然因違反保護管束情節重大而經本院以90年度毒聲字第6428
    號裁定撤銷停止戒治，於91年10月4 日執行強制戒治期滿，
    此有臺灣高等法院被告前案紀錄表、本院被告院內索引卡紀
    錄表各1 紙在卷足參，其於前案觀察、勒戒及強制戒治執行
    完畢後，5 年內再犯本件施用毒品罪之事實，事證明確，應
    予依法論科。
三、查海洛因係毒品危害防制條例第2 條第2 項所稱之第一級毒
    品，不得非法持有、施用。核被告甲○○所為，係犯毒品危
    害防制條例第10條第1 項之施用第一級毒品罪。其施用第一
    級毒品前後，持有海洛因之低度行為，應為施用之高度行為
    所吸收，不另論罪。被告前於90年間，因違反毒品危害防制
    條例案件，經本院以90年度訴字第558 號判處有期徒刑10月
    確定，於92年8 月1 日執行完畢出監，此有台灣高等法院被
    告前案紀錄表1 份附卷可憑，其前受有期徒刑之執行完畢後
    ，5 年內再犯本件有期徒刑以上之罪，為累犯，應依刑法第
    47條之規定，加重其刑。爰審酌被告經觀察、勒戒及強制戒
    治後，仍未能戒絕其毒癮，復施用第一級毒品，足證前開保
    安處遇措施已難矯治其惡性，惟念其於犯罪後坦承犯行及所
    犯為自戕行為等一切情狀，量處如主文所示之刑，以資懲儆
    。扣案之第一級毒品海洛因1 包（淨重0.25公克，空包裝重
    0.25公克），屬查獲之第一級毒品，包裝袋因難與其上殘留
    之第一級毒品海洛因析離，亦屬查獲之第一級毒品，爰均依
    毒品危害防制條例第18條第1 項前段規定，不問屬於犯人與
    否，宣告沒收銷燬之。至於鑑驗耗損之第一級毒品海洛因，
    既已滅失，爰不再行諭知沒收銷燬。
據上論斷，應依刑事訴訟法第273 條之1 第1 項、第284 條之1
、第299 條第1 項前段，毒品危害防制條例第10條第1 項、第18
條第1 項前段、第23條第2 項，刑法第11條、第47條，判決如主
文。
本案經檢察官乙○○到庭執行職務。
中    華    民    國    95    年    6     月    21    日
                  鳳山刑事第1 庭      法  官  林芳華
以上正本證明與原本無異。
如不服本判決，應於判決送達後10日內，向本院提出上訴狀。
中    華    民    國    95    年    6     月    21    日
                                      書記官  黃靖媛
附錄本案論罪科刑法條全文
毒品危害防制條例第10條
施用第一級毒品者，處6月以上5年以下有期徒刑。
施用第二級毒品者，處3年以下有期徒刑。


司法院資訊處製作；財團法人民間司法改革基金會備份。
